臺灣新竹地方法院宣示判決筆錄　　　　　96年度訴緝字第50號
公　訴　人　臺灣新竹地方法院檢察署檢察官
被　　　告　乙○○
　　　　　　　　　　號10樓之.
　　　　　　　　　　（
指定辯護人　郭杞堂律師
上列被告因偽造文書等案件，檢察官提起公訴（94年度偵字第52
43號、第5376號、94年度核退偵字第73號）及移送併案（94年度
他字第1882號）後，聲請改依協商程序而為判決，本院於中華民
國96年12月11日下午4 時，在本院刑事第八法庭宣示判決，出席
職員如下：
法官起立朗讀判決主文、犯罪事實要旨、處罰條文，及告以上訴
限制、期間並提出上訴狀之法院，且諭知記載其內容：
一、主  文：
    乙○○連續行使偽造私文書，足以生損害於公眾及他人，處
    有期徒刑拾月，如附表壹所示偽造之「林欣瑩」署名共柒枚
    及偽造之「林欣瑩」印章壹顆，均沒收之；又連續意圖為自
    己不法之所有，以不正方法由自動付款設備取得他人之物，
    處有期徒刑肆月；應執行有期徒刑壹年，如附表一所示偽造
    之「林欣瑩」署名共柒枚及偽造之「林欣瑩」印章壹顆，均
    沒收之。
二、犯罪事實要旨：
(一)、乙○○於民國90年11月間起任職於位在新竹市○○路150 號
    之國泰商業銀行新竹分行（於92年10月27日合併改制為國泰
    世華商業銀行，而新竹分行則更名為竹城分行，下稱國泰世
    華銀行）約僱行員，負責房屋貸款及汽車貸款等放款業務，
    竟基於行使偽造私文書及詐欺取財之概括犯意，於詳如附表
    1編號1至編號3所示之時間，為林欣瑩、甲○○、丙○○3人
    辦理如附表1編號1至編號3 所示帳號之理財帳戶，並於不詳
    時間、在新竹市不詳地點委託不知情之不詳人士偽刻林欣瑩
    印章，及利用丙○○、甲○○等人申請辦理貸款留存之印章
    ，連續自92年12月5日起至94年8月26日止，在位於新竹市○○路150 號之國泰世華銀行竹城分行內，分別以林欣瑩、甲○○、丙○○之名義填具存款取款憑條，並盜蓋上開3 人之
    印章於其上，以此方式分別偽造林欣瑩印文共7 枚、甲○○
    印文共3枚、丙○○印文1枚之存款取款憑條，並持向該銀行
    經辦人員辦理領款手續，致國泰世華銀行竹城分行經辦人員
    陷於錯誤，誤以為乙○○分別為林欣瑩、甲○○、丙○○本
    人，而將詳如附表1編號1至編號3 所示之金額交由乙○○領
    取，致生損害於國泰世華銀行及林欣瑩、甲○○及丙○○。
(二)、乙○○又利用詳如附表2編號1至編號4 所示之時間，為林欣
    瑩、丁○○、甲○○、丙○○4人辦理如附表2編號1至編號4
    所示帳號之理財帳戶之機會，另行基於詐欺取財之概括犯意
    ，於不詳時間領取林欣瑩等4 人金融卡片及密碼單，並自92
    年10月28日起至93年10月29日止，於詳如附表2編號1至編號
    4 所示時間分持上開4人之金融卡至位在新竹市○○路307號
    之國泰世華銀行新竹分行、位在新竹市○○路○段369號之竹
    科分行及位在新竹市○○路150 號之竹城分行所設之自動櫃
    員機，持前開4 人之金融卡輸入密碼，使自動櫃員機之辨識
    系統陷於錯誤，以此不正方法自前開4 人帳戶內盜領詳如附
    表2編號1至編號4所示之金額。
三、偽造之「林欣瑩」印章1顆及偽造之「林欣瑩」印文共7枚，
    不問屬於被告與否，均應依刑法第219 條規定沒收之。惟按
    ，偽造之印章、印文，不問屬於犯人與否，沒收之，刑法第
    219 條定有明文，此係強制規定；又盜用他人真印章所蓋之
    印文，並非偽造印章之印文，不在該條所定必須沒收之列，
    此分別有最高法院48年度台上字第113 號、第1533號、51年
    度台上字第1054號判例可資參照（另有93年度台上字第1871
    號裁判要旨可資參照）。經查，國泰世華銀行存款取款憑條
    上之「丁○○」、「甲○○」及「丙○○」印文，系被告盜
    用丁○○、甲○○及丙○○真印章所蓋之印文，並非偽造印
    章之印文，依上開說明，爰不予宣告沒收；又關於丁○○、
    甲○○及丙○○偽造之國泰世華銀行存款取款憑條部分，既
    經被告持以行使，並交付國泰世華銀行，已非被告所有，亦
    非屬違禁物，爰不予宣告沒收，附此敘明。
四、處罰條文：
    刑法第216條、第210條、第339條第1項、第339條之2第1 項
    。
五、協商判決除有刑事訴訟法第455條之4第1項第1款於本訊問程
    序終結前，被告撤銷協商合意或檢察官撤回協商聲請者；第
    2款被告協商之意思非出於自由意志者；第4款被告所犯之罪
    非第455條之2第1項所定得以協商判決者；第6款被告有其他
    較重之裁判上一罪之犯罪事實者；第7 款法院認應諭知免刑
    或免訴、不受理者情形之一，及違反同條第2 項「法院應於
    協商合意範圍內為判決；法院為協商判決所科之刑，以宣告
    緩刑或2 年以下有期徒刑、拘役或罰金為限」之規定者外，
    檢察官與被告均不得上訴。
六、如有前項得上訴之情形，得自收受宣示判決筆錄送達之日起
    10日內，向本院提出上訴書狀，上訴於第二審法院。
中　　華　　民　　國　　96　　年　　12　　月　　11　　日
                  刑事第一庭    書  記  官  謝國聖
                                法      官  楊數盈
以上正本證明與原本無異。
                                書  記  官  謝國聖
中　　華　　民　　國　　96　　年　　12　　月　　11　　日
附錄本案論罪科刑法條：
刑法第216條
行使第210條至第215條之文書者，依偽造、變造文書或登載不實
事項或使登載不實事項之規定處斷。
刑法第210條
偽造、變造私文書，足以生損害於公眾或他人者，處5 年以下有
期徒刑。
刑法第339條第1項
意圖為自己或第三人不法之所有，以詐術使人將本人或第三人之
物交付者，處5年以下有期徒刑、拘役或科或併科1,000元以下罰
金。
中華民國刑法第339條之2第1項
意圖為自己或第三人不法之所有，以不正方法由自動付款設備取得
他人之物者，處3年以下有期徒刑、拘役或1萬元以下罰金。
附表1：
  ┌──┬───┬────┬────────────┬─────┐
  │編號│被害人│開戶時間│詐領之時間、地點及金額  │備註      │
  ├──┼───┼────┼────────────┼─────┤
  │1   │林欣瑩│92年10月│自92年12月5 日、12月12日│國泰世華銀│
  │    │      │7日     │、93年1月14日、2月5日、2│行00000000│
  │    │      │        │月23日、4 月26日分別填寫│0759號帳戶│
  │    │      │        │取款條加蓋偽刻之林欣瑩印│，共於國泰│
  │    │      │        │章印文持至國泰世華銀行竹│世華銀行活│
  │    │      │        │城分行臨櫃分別領取新臺幣│期（儲蓄）│
  │    │      │        │（下同）200,000元、200,0│存款取款憑│
  │    │      │        │00元、200,000元、320,000│條上偽造「│
  │    │      │        │元、200,000元、551,700元│林欣瑩」署│
  │    │      │        │。                      │押共7枚   │
  ├──┼───┼────┼────────────┼─────┤
  │2   │甲○○│93年5 月│於93年5 月24日、6月8日分│國泰世華銀│
  │    │      │19日    │別填寫取款條盜蓋甲○○真│行00000000│
  │    │      │        │印章之印文後持至竹城分行│4867號帳戶│
  │    │      │        │臨櫃分別領取420,000 元及│          │
  │    │      │        │500,030元。             │          │
  ├──┼───┼────┼────────────┼─────┤
  │3   │丙○○│93年7 月│於94年8 月26日填寫取款條│國泰世華銀│
  │    │      │16日    │盜蓋丙○○真印章印文後持│行00000000│
  │    │      │        │至竹城分行臨櫃領取400,00│9478號帳戶│
  │    │      │        │0元。                   │          │
  └──┴───┴────┴────────────┴─────┘
附表2：
  ┌──┬───┬────┬────────────┬─────┐
  │編號│被害人│開戶時間│詐欺之時間及金額        │備註      │
  ├──┼───┼────┼────────────┼─────┤
  │1   │林欣瑩│92年10月│於92年10月28日、10月31日│國泰銀行01│
  │    │      │7日     │、11月5日、11月7日、11月│00000000號│
  │    │      │        │14日、11月17日共10次以林│帳戶、    │
  │    │      │        │欣瑩國泰銀行金融卡於國泰│國泰世華銀│
  │    │      │        │銀行自動提款機提款總計21│行00000000│
  │    │      │        │0,000元。               │0759號帳戶│
  ├──┼───┼────┼────────────┼─────┤
  │2   │丁○○│92年12月│於93年7月5日、7月8日、 7│國泰世華銀│
  │    │      │30日    │月12日、7月13日、7月15日│行00000000│
  │    │      │        │、7 月29日、10月29日共13│4349號帳戶│
  │    │      │        │次以丁○○國泰世華銀行金│          │
  │    │      │        │融卡於國泰世華銀行自動提│          │
  │    │      │        │款機提領總計333,000元。 │          │
  ├──┼───┼────┼────────────┼─────┤
  │3   │甲○○│93年5 月│於93年5月27日、5月28日、│國泰世華銀│
  │    │      │19日    │6月4日、6月7日、6月9日、│行00000000│
  │    │      │        │6月10日、6月11日、6 月15│4867號帳戶│
  │    │      │        │日、6 月29日、7月7日、10│          │
  │    │      │        │月29日共23次以甲○○國泰│          │
  │    │      │        │世華銀行金融卡於國泰世華│          │
  │    │      │        │自動提款機提款總計613,00│          │
  │    │      │        │0元。                   │          │
  ├──┼───┼────┼────────────┼─────┤
  │4   │丙○○│93年7 月│自93年8月26日、8月27日、│國泰世華銀│
  │    │      │16日    │8月30日、9月7日、9月10日│行00000000│
  │    │      │        │、9月16日、9月21日、9月 │9478號帳戶│
  │    │      │        │27日、9月29日、10月4日、│          │
  │    │      │        │10月12日、10月18日、10月│          │
  │    │      │        │21日、10月22日、10月29日│          │
  │    │      │        │共33次以丙○○國泰世華銀│          │
  │    │      │        │行金融卡於國泰世華自動提│          │
  │    │      │        │款機提款總計900,000 元（│          │
  │    │      │        │起訴書誤載為910,000 元，│          │
  │    │      │        │應予更正）。            │          │
  └──┴───┴────┴────────────┴─────┘
